【裁判字號】    99,交上易,128
【裁判日期】    990611
【裁判案由】    公共危險
【裁判全文】
臺灣高等法院刑事判決               99年度交上易字第128號
上  訴  人  臺灣士林地方法院檢察署檢察官
被      告  甲○○
上列上訴人因被告公共危險案件，不服臺灣士林地方法院99年度
審交易字第65號，中華民國99年3月23日第一審判決（ 起訴案號
：臺灣士林地方法院檢察署99年度偵字第371號、第374號），提
起上訴，本院判決如下：
    主  文
上訴駁回。
    事實及理由
一、本案經本院審理結果，認第一審以被告甲○○犯刑法第 185
    條之 3之服用酒類，不能安全駕駛動力交通工具而駕駛，處
    有期徒刑 5月，如易科罰金以新臺幣1千元折算1日。又服用
    酒類，不能安全駕駛動力交通工具而駕駛，處有期徒刑 6月
    ，如易科罰金以新臺幣1千元折算1日。應執行有期徒刑 9月
    ，如易科罰金以新臺幣1千元折算1日。核其認事用法及量刑
    均無不當，應予維持，並引用第一審判決書記載之事實、證
    據及理由（如附件）。
二、公訴人上訴意旨略以：(一)按刑法上量刑之一般標準，應以行
    為人之責任為基礎，並審酌一切情狀，尤應注意刑法第57條
    所列各款事項，為科刑輕重之標準，諸如犯罪之手段、犯罪
    行為人違反義務之程度、犯罪所生之危險、犯罪行為人犯罪
    後之態度，均應綜合考量；又刑之量定，固為實體法上賦予
    法院得為自由裁量之事項，但此項職權之行使，仍應受比例
    原則、平等原則、罪刑相當原則之支配，審酌刑法第57條所
    列各款應行注意事項及一切情狀為之，使輕重得宜，罰當其
    罪，以符合法律授權之目的，此即所謂自由裁量權之內部界
    限，最高法院96年度台上字第2357號、97年度台上字第6874
    號判決意旨分別可資參照。(二)本件被告曾於93年間、95年間
    及98年間，均因酒後駕車公共危險案件，分經法院以判決科
    罰銀元18000元、新台幣75000元及新台幣101000元確定，詎
    其猶不知悛悔，竟再次漠視法令，而另為本件起訴之 2次酒
    後駕車之公共危險犯行等情，有本署刑案資料查註紀錄表 1
    件附卷可稽。(三)被告被訴如本件起訴書「犯罪事實欄」編號
    一(二)所載之犯行，為第 5次因酒後駕車為警查獲，且其於前
    次（第4次）因酒醉駕車公共危險為警查獲後未及4日，旋即
    再犯此次犯行，足認被告駕駛動力交通工具之態度輕忽粗率
    ，並漠視道路交通安全規則之規定及公眾交通往來之安全，
    又其屢次遭法院科罰而不知悔改，顯然對財產刑之回饋力不
    佳，原判決未斟酌及此，此次仍從輕判處被告有期徒刑6 月
    之刑，使被告有易科罰金之機會，顯不能使其知所警惕，而
    難收矯治之效，似非允恰。(四)綜上所述，原判決此部分量刑
    應屬過輕，為此依法提起上訴，請求撤銷原審判決，並諭知
    被告有期徒刑 7月，又原判決此部分既經撤銷，原定應執行
    刑即因基礎變更而難以維持，請另諭知被告「應執行有期徒
    刑10月」，使罰當其罪，以收一般及個別預防之效等語。
三、按量刑之輕重，係屬事實審法院得依職權自由裁量之事項，
    苟已斟酌刑法第57條各款所列情狀，而未逾越法定刑度，不
    得遽指為違法。經查：原判決就被告犯罪情節，已在事實欄
    明白認定及於理由欄詳加論斷，並敘明審酌被告前有 3次酒
    後駕車公共危險之前科，有臺灣高等法院被告前案紀錄表附
    卷可憑，其酒後駕車之行為有害於交通安全，對他人生命、
    身體、財產均造成危險，仍不知警惕，再犯本案，惡性不輕
    ，惟念其犯後坦承犯行，態度良好等一切情狀，分別量處有
    期徒刑 5月，如易科罰金，以新臺幣1千元折算1日及有期徒
    刑 6月，如易科罰金，以新臺幣1千元折算1日，並定其應執
    行刑為有期徒刑9月，暨諭知如易科罰金，以新臺幣1千元折
    算 1日，並敘明公訴人求刑稍嫌過重等語，就刑罰裁量職權
    之行使，既未逾越法律所規定之範圍，亦無濫用權限之情形
    ，自不得認其量刑有何不當，參以被告前於93年間、95年間
    及98年間，固均因酒後駕車公共危險案件，但均僅經法院科
    處罰銀元18000元、新台幣75000元及新台幣101000元確定，
    是以其於本件再犯酒後駕車2次，原審分別量處有期徒刑5月
    及 6月，並諭知如易科罰金，以新臺幣1千元折算1日，及定
    應執行刑為有期徒刑9月，暨諭知如易科罰金，以新臺幣1千
    元折算 1日，較諸前案罰金刑，當屬重罰，且已足資懲儆，
    策其自新。公訴人上訴意旨，仍執陳詞，指摘原判決量刑過
    輕，為無理由，應予駁回。
據上論斷，應依刑事訴訟法第373條、第368條，判決如主文。
本案經檢察官吳茂松到庭執行職務。
中    華    民    國    99    年    6    月    11    日
                  刑事第五庭  審判長法  官 高明哲
                                    法  官 高玉舜
                                    法  官 劉秉鑫
以上正本證明與原本無異。
不得上訴。
                                    書記官 張美華
中    華    民    國    99    年    6     月    15    日
附錄：本案論罪科刑法條全文
刑法第185條之3：
服用毒品、麻醉藥品、酒類或其他相類之物，不能安全駕駛動力
交通工具而駕駛者，處1 年以下有期徒刑、拘役或科或併科15萬
元以下罰金。

司法院資訊處製作；財團法人民間司法改革基金會備份。
